臺灣高等法院臺中分院民事裁定
110年度再抗字第10號
再審聲請人  陳宥臻  

再審相對人  台新大安租賃股份有限公司

法定代理人  陳力雄  
上列當事人間聲請再審事件，再審聲請人對於民國110年1月30日
、110年3月10日臺灣臺中地方法院109年度司裁全聲字第229號、
110年4月7日臺灣臺中地方法院110年度全事聲字第19號、110年5
月25日、110年7月2日本院110年度抗字第229號確定裁定，聲請
再審，本院裁定如下：
    主  文
再審之聲請駁回。
再審聲請費用由再審聲請人負擔。
    理  由
一、按對於審級不同之法院就同一事件所為之判決，提起再審之
    訴者，專屬上級法院合併管轄，民事訴訟法第499條第2項定
    有明文。上開規定對於確定裁定聲請再審者，亦有準用，同
    法第507條亦有明定。查本件再審相對人前持台灣台中地方
    法院(下稱台中地院)108年度司裁全字第669號假扣押裁定向
    原法院聲請強制執行再審聲請人之財產。再審聲請人以超額
    查封、並無欠款為由聲請撤銷假扣押裁定，經台中地院民國
    110年1月30日109年度司裁全聲字第229號裁定撤銷超過新臺
    幣（下同）50萬2211元部分之假扣押裁定（下稱甲裁定），
    並於110年3月10日更正上開裁定主文（駁回再審聲請人其餘
    聲請）（下稱乙裁定）。再審聲請人不服，聲明異議，經台
    中地院110年4月7日110年度全事聲字第19號裁定駁回（下稱
    丙裁定）；再審聲請人提起抗告，經本院110年5月25日110
    年度抗字第229號裁定駁回（下稱丁裁定）；再審聲請人提
    起再抗告，經本院110年7月2日110年度抗字第229號裁定駁
    回（下稱戊裁定）確定。再審聲請人對上開各裁定聲請再審
    ，依上開規定，自應專屬本院合併管轄。
二、按聲請再審，應於30日之不變期間內提起；前項期間，自裁
    定確定時起算，裁定於送達前確定者，自送達時起算，民事
    訴訟法第507條準用同法第500條第1項及第2項定有明文。對
    於裁定逾抗告期間提起抗告，經法院認其抗告逾期為不合法
    ，以裁定駁回確定，對於原裁定聲請再審時，其再審不變期
    間仍應自原裁定確定翌日起算，不得自駁回抗告裁定確定翌
    日起算再審不變期間（最高法院108年度台抗字第614號裁定
    意旨參照）。又依民事訴訟法第495條之1準用同法第442條
    第1項規定，對於不得抗告之裁定提起抗告，與逾期抗告相
    類，自得比附援引前開裁定要旨，從原裁定確定翌日起算再
    審不變期間，不得自駁回抗告裁定確定日起算甚明。又上開
    抗告，應包括再抗告在內。又聲請再審，應依民事訴訟法第
    507條準用第501條第1項第4款規定表明再審理由，此為必須
    具備之程式。所謂表明再審理由，必須指明確定裁定有如何
    合於法定再審事由之具體情事，始為相當；倘僅泛言有何條
    款之再審事由，而無具體情事者，尚難謂已合法表明再審理
    由。如未表明再審理由，其再審聲請即屬不合法，法院無庸
    命其補正，逕以裁定駁回之（最高法院64年台聲字第76號判
    決、110年度台聲字第2322號裁定意旨參照）。
三、經查：
  ㈠上開甲、乙、丙、丁、戊裁定分別於110年2月18日、110年3
    月19日、110年4月15日、110年6月1日、110年7月9日寄存送
    達於再審聲請人，業經本院依職權調取上開案卷，核閱無訛
    。是上開甲、乙、丙裁定於110年6月間均已確定，再審聲請
    人於110年8月27日（見民事再審聲請狀上之收文戳章，附於
    台中地院110年度執聲再字第1號卷）始對上開裁定聲請再審
    ，已逾30日不變期間，自非合法。
　㈡丁裁定雖係於110年6月10日寄存送達，110年6月20日發生送
    達效力，惟丁裁定係不得再抗告之裁定(戊裁定已敘再審聲
    請人提起再明抗告所得利益未逾150萬元，依民事訴訟法第4
    84條第1項、第466條第1項等規定，不得再抗告)，再審聲請
    人對之提起再抗告，自非合法，並經戊裁定駁回在案。故再
    審聲請人對於丁裁定聲請再審，其再審不變期間仍應自原裁
    定確定翌日起算，不得自駁回抗告裁定確定翌日起算。因此
    丁裁定仍係於110年6月間即已確定，而非係於戊裁定駁回再
    抗告始確定。故再審聲請人於110年8月27日始對丁裁定聲請
    再審，亦已逾30日不變期間，亦非合法。
  ㈢戊裁定於110年7月9日寄存送達，110年7月19日發生送達效力
    ，因再審聲請人未於10日內提出抗告而告確定。是再審聲請
    人於110年8月27日對戊裁定聲請再審，並未逾30日不變期間
    。又再審聲請人雖於再審聲請狀載明本件歷次裁判有民事訴
    訟法第496條第1項第9款、第11款、第13款之再審事由，惟
    核其所述內容均係指摘上開甲、乙、丙、丁裁定就臺中地院
    108年度司裁全字第669號准予假扣押裁定未全部撤銷為不當
    云云，與戊裁定本身究有何合於上開各款再審具體事由無涉
    ，是再審聲請人未敘明戊裁定有何合於上開各款再審事由及
    其具體情形，自難謂再審聲請人已合法表明再審事由，是其
    對戊裁定聲請再審，亦非合法，應予駁回。　
　㈣末查，再審聲請人於100年8月27日以相同內容之「民事聲請
    假扣押(再審含聲明、證據、理由)狀」向台中地院及本院聲
    請再審。本院於110年10月12日已以110年度再抗字第7號裁
    定駁回其再審之聲請，嗣110年10月19日台中地院再移轉管
    轄相同案件至本院，是本院就同一事件亦無重複審理之必要
    ，是本件再審之聲請，亦非合法。　
四、據上論結，本件再審聲請為不合法，爰裁定如主文。　　
中　　華　　民　　國　　110 　年　　11　　月　　30　　日
              民事第七庭    審判長法　官  王  銘
                                  法　官  高英賓
                                  法　官  張國華
正本係照原本作成。
不得抗告。
                                  書記官  柯孟伶

中　　華　　民　　國　　110 　年　　12　　月　　1 　　日